# 合营企业

提问人：zhs7403 时间：2019-04-10 16:21:10
年中投资了一家联营企业，年报中披露重要联营企业的主要财务信息时，是应当披露联营企业全年的财务信息还是仅披露投资之后的？上年对应数据需要披露？

回答人：chenyiwei
仅披露投资日之后的；上年对比数无需披露。
参考：《企业会计准则第 41 号——在其他主体中权益的披露》应用指南：
企业对重要的合营企业或联营企业投资采用权益法进行会计处理的，上述主要财务信息应当是按照权益法对合营企业或联营企业相关财务信息调整后的金额。同时，企业应当披露将上述主要财务信息按照权益法调整至企业对合营企业或联营企业投资账面价值的调节过程。企业对上述合营企业或联营企业投资采用权益法进行会计处理但该投资存在公开报价的，还应当披露其公允价值。
对于重要的合营企业，企业对其投资按照权益法进行会计处理的，可以采用表 5 的格式披露合营企业的主要财务信息和相关信息。
本表数据来源于重要合营企业的财务报表，不是根据持股比例计算出来的金额。来源于合营企业财务报表的数据还需要经过一定调整，例如，以取得投资时被投资方可辨认资产和负债的公允价值为基础进行的调整，或者因被投资方与企业的会计政策不一致而对被技资方财务信息进行的调整等，但不需要抵消企业与合营企业之间的内部交易。假设甲公司是对乙企业享有共同控制的合营方，在取得对乙企业的投资时，乙企业一项固定资产的账面价值为00 万元，公允价值为 600 万元，剩余摊销年限为 10 年。在编制上表时，甲公司应当以 600 万元为基础调整乙企业财务报表的金额，按调整后的金额填列 “非流动资产” 项目、“净利润” 项目，以及“综合收益” 项目等。